---
title: "Data Modeling"
subtitle: "res431"
author: "pbrunier@cogne.com"
version: 1.0 
date: "`r Sys.Date()`"
output:
  rmdformats::readthedown:
    css: ./custom.css
    df_print: paged
    gallery: no
    highlight: default
    html_document: null
    lightbox: yes
    number_sections: yes
    self_contained: yes
    thumbnails: no
editor_options:
  chunk_output_type: console
---

```{r setup, include = FALSE}
knitr::opts_chunk$set(echo = FALSE,
                      warning = FALSE,
                      message = FALSE,
                      error = FALSE,
                      fig.height = 7,
                      fig.width = 10,
                      collapse = TRUE,
                      cols.print=20)
#clear 
rm(list = ls(all.names = TRUE))
#setting float as x.xx
options(scipen = 999, digits = 3)
#loading stuff
require(dplyr)
require(rlang)
require(tidyr)
require(kableExtra)
require(readr)
require(ggplot2)
require(rpart)
require(rpart.plot)
require(reticulate)
source('~/dev/res431/R/function.R')
```

leggiamo i dati 

```{r loading}
res431 <- read_rds('/data/res431/res431.rds')

# drop colonne non di interesse per l'analisi

res431_model <- res431 %>% 
  select(-c(data_ins,anno,marca,odp,sk,colata,colata_aod))
                       
```

```{r logica_peso_batch_rinv_2}
logical_forno <- res431$peso_batch_rinv2 > 8000
res431 <- cbind(res431,logical_forno)

conforme <- res431$kv > 50
res431 <- cbind(res431,conforme)

```

# Analisi TT

Investigando i TT, introduciamo una funzione logica per verificare se c'è un'influenza delle condizioni di carica del forno di secondo rinvenimento. Pertanto, viene adottata la seguente logica:

+ carico : se > 8t (valore TRUE)
+ scarico se inferiore (valore FALSE)

In aggiunta, è stato posto un focus anche sulla tipologia di forno (GADDA1, GADDA2, GADDA3)

Di seguito i boxplot:

```{python boxplot}
import pandas as pd
import numpy as np
import matplotlib.pyplot as plt

plt.style.use('seaborn')
df = pd.read_pickle('/data/res431/res431.pkl')
df['status_forno'] = np.where(df['peso_batch_rinv2'] > 8000, 'carico', 'scarico')

plt.figure()
df.boxplot(by='status_forno',column='kv')
plt.title('status carica forno rinv2')
plt.show()

plt.figure()
df.boxplot(by=['forno_rinv2'],column='kv')
plt.title('tipologia forno rinv2')

plt.show()

plt.figure()
df.boxplot(by=['status_forno','forno_rinv2'],column='kv',rot='30')
plt.title('status carica + tipologia forno rinv2')
plt.show()
plt.style.use('default')
```

```{python create_table_resumed}

kv_resume = {'media': [df[df.status_forno=='scarico'].kv.mean(),df[df.status_forno=='carico'].kv.mean()], 'std_dev': [df[df.status_forno=='scarico'].kv.std(),df[df.status_forno=='carico'].kv.std()],'N':[df[df.status_forno=='scarico'].kv.count(),df[df.status_forno=='carico'].kv.count()],'status':['scarico','carico']}

kv_resume = pd.DataFrame.from_dict(data=kv_resume,orient='columns')
kv_resume['var_coeff'] = kv_resume.std_dev/kv_resume.media 
kv_resume = kv_resume.set_index('status')


# forno carico, GADDA1
N_cg1 = df.loc[(df.status_forno == 'carico') & (df.forno_rinv2 == 'GADDA 1'),'kv'].count()
mean_cg1 = df.loc[(df.status_forno == 'carico') & (df.forno_rinv2 == 'GADDA 1'),'kv'].mean()
std_cg1 = df.loc[(df.status_forno == 'carico') & (df.forno_rinv2 == 'GADDA 1'),'kv'].std()

# forno carico, GADDA2
N_cg2 = df.loc[(df.status_forno == 'carico') & (df.forno_rinv2 == 'GADDA 2'),'kv'].count()
mean_cg2 = df.loc[(df.status_forno == 'carico') & (df.forno_rinv2 == 'GADDA 2'),'kv'].mean()
std_cg2 = df.loc[(df.status_forno == 'carico') & (df.forno_rinv2 == 'GADDA 2'),'kv'].std()

# forno scarico, GADDA1
N_sg1 = df.loc[(df.status_forno == 'scarico') & (df.forno_rinv2 == 'GADDA 1'),'kv'].count()
mean_sg1 = df.loc[(df.status_forno == 'scarico') & (df.forno_rinv2 == 'GADDA 1'),'kv'].mean()
std_sg1 = df.loc[(df.status_forno == 'scarico') & (df.forno_rinv2 == 'GADDA 1'),'kv'].std()

# forno scarico, GADDA2
N_sg2 = df.loc[(df.status_forno == 'scarico') & (df.forno_rinv2 == 'GADDA 2'),'kv'].count()
mean_sg2 = df.loc[(df.status_forno == 'scarico') & (df.forno_rinv2 == 'GADDA 2'),'kv'].mean()
std_sg2 = df.loc[(df.status_forno == 'scarico') & (df.forno_rinv2 == 'GADDA 2'),'kv'].std()

kv_resume_2 = {'media':[mean_sg1,mean_sg2,mean_cg1,mean_cg2],
                'std_dev': [std_sg1,std_sg2,std_cg1,std_cg2],
                'N':[N_sg1,N_sg2,N_cg1,N_cg2],'status':['scarico - GADDA1','scarico - GADDA2','carico - GADDA1','carico - GADDA2']}
                
kv_resume_2 = pd.DataFrame.from_dict(data=kv_resume_2,orient='columns')
kv_resume_2['var_coeff'] = kv_resume_2.std_dev/kv_resume_2.media 
kv_resume_2 = kv_resume_2.set_index('status')


# kv_carico = {'mean': , 'sdt_dev': df[df.status_forno=='carico'].kv.std(),'N':df[df.status_forno=='carico'].kv.count(),'status':'carico'}


```

```{r table_rinv_2}

tabella <- py$kv_resume
tabella_2 <- py$kv_resume_2

cas_kable(tabella,'resumed per peso rinv 2')

cas_kable(tabella_2,'resumed per peso rinv 2 e forni')


```

<!-- troviamo un modello lineare con le variabili indicate dall'albero considerando anche le interazioni di grado 2 -->

<!-- # ```{r multi_linear_model_con_interazioni} -->
<!-- # dati <- py$df -->
<!-- # lm0 <- lm(kv ~ (status_forno + forno_rinv2)^2, -->
<!-- #             data = dati) -->
<!-- #  -->
<!-- # summary(lm0) -->
<!-- # anova(lm0) -->
<!-- #  -->
<!-- # # dati_carico <- filter(res431, logical_col == TRUE) -->
<!-- # # lm_carico <- lm(kv ~ (Mo+Cr+Nb+Si)^2, -->
<!-- # #             data = dati_carico) -->
<!-- # #  -->
<!-- # # summary(lm_carico) -->
<!-- # # anova(lm_carico) -->
<!-- # #  -->
<!-- # #  -->
<!-- # # dati_scarico <- filter(res431, logical_col == FALSE) -->
<!-- # # lm_scarico <- lm(kv ~ (N2+Nb+Si)^2, -->
<!-- # #             data = dati_scarico) -->
<!-- # #  -->
<!-- # # summary(lm_scarico) -->
<!-- # # anova(lm_scarico) -->
<!-- #  -->
<!-- # ``` -->


# distribuzioni di densità

Distribuzioni della resilienza. Verrà conteggiata la % di non conformi per le due discriminatni (no prob condizionata). **In questa analisi verrà escluso tutto ciò che è passato al GADDA3**.


```{r density_plot}


ggplot(res431)+
  geom_density(aes(kv,fill=logical_forno),alpha=.5) +
  geom_vline(xintercept=50,
             linetype="dashed",
             color = "red4", 
             size=1,
             )
# ggplot(kv_scarico)+
#   geom_density(aes(kv),alpha=.5,fill="blue")

res431_noG3 <- res431[res431$forno_rinv2 != 'GADDA 3', ] 
ggplot(res431_noG3)+
  geom_density(aes(kv,fill=forno_rinv2),alpha=.5) +
  geom_vline(xintercept=50,
           linetype="dashed",
           color = "red4", 
           size=1,
           )

```


```{r statistica_conformi}

kv_carico <- res431[res431$logical_forno == 'TRUE', ]
n_conformi_carico <- sum(kv_carico$conforme == 'TRUE')
n_carico_tot <- nrow(kv_carico)

perc_conformi_carico <- n_conformi_carico/n_carico_tot*100

kv_scarico <- res431[res431$logical_forno == 'FALSE', ] 
n_conformi_scarico <- sum(kv_scarico$conforme == 'TRUE')
n_scarico_tot <- nrow(kv_scarico)

perc_conformi_scarico <- n_conformi_scarico/n_scarico_tot*100

kv_G1 <- res431_noG3[res431_noG3$forno_rinv2 == 'GADDA 1', ]
n_conformi_G1 <- sum(kv_G1$conforme == 'TRUE')
n_G1_tot <- nrow(kv_G1)

perc_conformi_G1 <- n_conformi_G1/n_G1_tot*100


kv_G2 <- res431_noG3[res431_noG3$forno_rinv2 == 'GADDA 2', ]
n_conformi_G2 <- sum(kv_G2$conforme == 'TRUE')
n_G2_tot <- nrow(kv_G2)

perc_conformi_G2 <- n_conformi_G2/n_G2_tot*100

```

la percentuale di conformi a forno *carico* è di `r perc_conformi_carico` 

la percentuale di conformi a forno *scarico* è di `r perc_conformi_scarico` 

la percentuale di conformi a forno *GADDA1* è di `r perc_conformi_G1` 

la percentuale di conformi a forno *GADDA2* è di `r perc_conformi_G2` 

```{rdensity_condizionata}

ggplot(res431_noG3)+
  geom_density(aes(kv,fill=conforme),alpha=.5) +
  geom_vline(xintercept=50,
           linetype="dashed",
           color = "red4", 
           size=1,
           )

```

# plot coordinate parallelle

```{r parallel_coord}

require(GGally)

#plotting

ggparcoord(res431,
           columns = 9:ncol(res431),
           groupColumn = ncol(res431),
           showPoints = TRUE,
           # scale = 'std',
           )

```